Alexander Garay Pardo

Ingénieur Informatique - Programmeur

2685 Rue de Brome, Appartement 303, Québec (Québec), G1V 4X9 +1 581 983-5843 alex_garay@hotmail.com

Profil de carrière

Je suis ingénieur informatique, spécialiste en gestion de projets en ingénierie des télécommunications, avec plus de 14 ans d'expérience professionnelle en développement, planification et gestion de projets d'applications web et d'applications mobiles, j'ai des connaissances de l'administration et de la configuration de réseaux, serveurs et systèmes d'information; implémentation, configuration et support des plateformes IBM, ainsi qu'une expérience dans le support d'applications web.

Je me considère comme un entrepreneur, hautement responsable, créatif, et avec initiative. J'assume de manière responsable les défis et les objectifs de l'organisation; adaptabilité au changement, facilité de travail en équipe. Je travaille dans des conditions de haute pression, ainsi que pour résoudre efficacement les problèmes et atteindre les objectifs de productivité définie par l'entreprise et mon groupe de travail.

Formation

Diplôme d'études supérieurs spécialises, 2012

Université Saint Thomas, Colombie.

Évaluation comparative des études effectuées hors du Québec : Diplôme d'études supérieurs spécialises, délivré pour le Ministère de l'Immigration, de la Francisation et de l'Intégration.

BAC Génie informatique, 2008

Université Catholique de Colombie, Colombie.

Évaluation comparative des études effectuées hors du Québec : *BAC, Génie informatique et de la construction des ordinateurs, délivré pour le Ministère de l'Immigration, de la Francisation et de l'Intégration.*

Autres études

Francisation (Français langue seconde, niveau 5), 2021

Centre d'éducation des adultes des Découvreurs Le Phénix

Compétences professionnelles

Développement

- o Java, Angular, Javascript, Spring, Java Server Faces (JSF), Vaadin.
- Microservices spring boot.
- MySql, Oracle, Mongodb, JPA, JDBC.
- o HTML, CSS, Sass.
- Wordpress, Prestashop, Woocommerce.

Serveur d'application

- o WebSphere Application Server (IBM).
- WebSphere Portal (IBM).

Alexander Garay Pardo

Apache Tomcat.

Méthodologies and patterns

o PMI, SCRUM, ITIL V3.

Certifications

Certificat, SCRUM Fundamentals. SFC.

Langues de travail

Parlées : français intermédiaire.Écrites : français intermédiaire.

Expérience

Leader du développement, Février 2012 – Septembre 2020

SOFTONE GROUP S.A.S., Bogotá, Colombie.

Envergures de projet: 10+ clients, 25+ projets.

Technologies utilisées: Java, JSF, spring, angular, vaadin, javascript, HTML, CSS, SASS, mongodb, mysql, oracle, microservices spring boot, wordpress, prestashop.

- J'ai participé à la définition et au développement de la migration des services IVR vers une nouvelle infrastructure basée sur des microservices utilisant spring boot.
- J'ai participé à la définition de l'idée de SportEvents, au développement du produit et au démarrage de la production; SportEvents travaille pour soutenir la gestion des inscriptions pour les événements sportifs, développés en angular, microservices et mongodb.
- Responsable du développement de 4 simulateurs fiscaux et de retraite pour Skandia Old Mutual développés en angular et vaadin
- Responsable du développement du projet d'affectation des bénéficiaires pour les politiques de micro-assurance, qui a été développé avec primefaces pour le portail Daviplata dans IBM WebSphere Portal.
- Responsable du développement du projet de bouton de paiement Redeban sur WebSphere Portal développé en vaadin et primefaces.
- Responsable du développement de Tulmpuesto, un outil web pour simplifier la préparation des impôts.
- Leader du développement en primefaces de plateforme e-learning Leader pour la société Clazloop S.A.S., qui comprend une plateforme web et une plateforme mobile pour son fonctionnement.
- Leader du développement de l'application Disponible, une application pour Android qui permet de rechercher des stylistes en temps réel et de réserver leurs services.
- Prise en charge de l'infrastructure d'Experian Computec, une plate-forme haute disponibilité sur IBM WebSphere Portal Server pour prendre en charge la solution Web Datacredito pour les particuliers et les entreprises.
- Ingénieur support à la production sur la plateforme Web de la société Citi Colfondos, pour neuf applications. Serveurs d'applications WebSphere Application Server - WebSphere Portal Server et base de données Microsoft SQL-Server.

Ingénieur de support, Janvier 2011 – Février 2012

BUSINESS SUPPORT S.A.S., Bogotá, Colombie.

Envergures de projet: 5+ services.

Technologies utilisées: Oracle, Elastix, Moodle, Joomla.

- Ingénieur support en charge de l'installation des cours Oracle.
- Administrateur du site Web de l'entreprise (Joomla).
- o Administrateur de serveur d'évaluation (Moodle).
- Administrateur de serveur PBX IP (Elastix).

Alexander Garay Pardo 2

o Administrateur de réseau local (LAN, WIFI).

Assistant technique ADSL, Octobre 2006 – Avril 2009

COLVATEL S.A., Bogotá, Colombie.

Technologies utilisées: ADSL.

- o Installation, configuration et maintenance des services Internet.
- o Installation et maintenance des lignes RDSI.
- o Installation, configuration et maintenance des services VOIP.

Alexander Garay Pardo